【裁判字號】    99,交簡上,13
【裁判日期】    990331
【裁判案由】    過失傷害
【裁判全文】
臺灣屏東地方法院刑事判決            99年度交簡上字第13號
上  訴  人
即  被  告  甲○○
上列上訴人因過失傷害案件，不服本院98年度交簡字第835 號中
華民國98年12月21日第一審刑事簡易判決（檢察官聲請簡易判決
處刑案號：98年度偵字第3735號），提起上訴，本院第二審合議
庭判決如下：
    主  文
原判決撤銷。
甲○○犯業務過失傷害罪，處有期徒刑月，如易科罰金，以新
台幣壹仟元折算壹日。緩刑貳年，並應賠償被害人乙○○新台幣
柒萬伍仟元之賠償金，給付方式為：於民國九十九年四月二十日
給付新台幣貳萬元；於民國九十九年五月二十日給付新台幣萬
元；於九十九年六月二十日給付新台幣貳萬伍仟元。
    事  實
一、甲○○受僱於楊文龍以駕駛小貨車載運柏油至各地從事鋪設
    柏油工作，駕駛為其附隨業務，為從事業務之人，其於民國
    98 年2月25日晚間6 時35分許，駕駛車號9M—67 86 號小貨
    車（即柏油車）至屏東縣崁頂鄉○○路南下車道附近鋪設柏
    油，乃將該車輛停放附近，其本應注意停車時，應依車輛順
    行方向緊靠道路右側停車，且不得妨礙他人通行，依當時該
    路段之路邊白實線（即車輛停放線）至路側之寬度已超過該
    自小貨車之車寬，並無不能注意之情事，其竟疏未注意，而
    未緊靠該路段右側，貿然將該小貨車停在路邊，並超出該路
    段之路邊停放線，而妨礙往來車輛之通行；適有由乙○○駕
    駛車號BQB —12 7號機車沿該路段由北往南行駛，駛至甲○
    ○停車處時，亦未注意車前狀況，致其所騎乘機車撞擊甲○
    ○所停放小貨車之左後車尾牌照處，其因而倒地受有左肩胛
    骨骨折、左肱骨骨折、左胸壁挫傷合併血胸之傷害。
二、案經乙○○訴由屏東縣政府警察局東港分局報請台灣屏東地
    方法院檢察署檢察官偵查聲請以簡易處刑。
    理  由
一、上開事實業據被告甲○○坦承不諱，核與告訴人乙○○之指
    證之情節相符，並經證人即現場處理之警員鄭世昌證述屬實
    ，復有道路交通事故現場圖暨調查報告表各1 份、車禍現場
    照片10張、告訴人受傷之診斷證明書1 張及台灣省高屏澎區
    車輛行車事故鑑定委員會98年7 月17日高屏澎鑑字第098600
    2119號函覆之鑑定意見書1 份在卷足稽，綜上，本件事證明
    確，被告犯行應可認定。
二、查被告甲○○受僱於楊文龍從事鋪設柏油工作，案發當日其
    駕駛小貨車運送柏油至工地等情，業據其自承在卷，而鋪設
    柏油必須以該小貨車載運柏油到現場，其駕駛該車輛與鋪設
    柏油有緊密不可分之關係，是駕駛為其附隨業務至明；又所
    謂業務者，只須有以之為業之意即可，其偶一為之，甚或行
    為之初即肇禍，仍無解於業務之性質，被告雖初次開車載運
    柏油，依上開說明，仍屬執行業務行為，其於執行業務時肇
    事致人受傷，核其所為，係犯刑法第284 條第2 項前段之業
    務過失傷害罪，聲請意旨雖認被告係犯同條第1 條法前段之
    普通過失傷害罪，此部分經蒞庭檢察官當庭變更業務過失傷
    害罪之法條，本院自無庸再變更此法條，而應逕予適用，併
    此敘明。
三、原審據以論罪科刑，固非無見，惟所謂業務，係指個人基於
    其社會地位繼續反覆所執行之事務，包括主要業務及其附隨
    之準備工作與輔助事務在內，被告雖係受僱於人鋪設柏油工
    作，然駕駛小貨車運送柏油為其附隨務業，係從事業務之人
    ，已如前述，原審認其係犯普通過失傷害罪，自有未洽。另
    被告於本院審理時與告訴人達成協議，願以新台幣（下同）
    7 5,000 元賠償告訴人，此部分原審亦漏未審酌，本件上訴
    人上訴意旨指摘原判決量刑過重，雖無理由，但原判決既有
    上開可議之處，自應由本院將原判決撤銷改判。爰審酌被告
    素行、過失程度、告訴人亦同有過失責任、所生之損害及其
    犯後態度等情狀，量處如主文所示之刑，並諭知易科罰金之
    折算標準。
四、被告未曾有期徒刑之宣告，有其前科紀錄表在卷可參，其現
    與告訴人達成協議願意以75,000元賠償告訴人，有筆錄可稽
    ，本院斟酌上情，認其一時疏失而罹刑典，經此審判科刑，
    當知所警惕，而無再犯之虞，本院認其所受之宣告之刑以暫
    不執行為適當，爰諭知緩刑2 年，並依其等協議內容，諭知
    被告於緩刑期間應履行新台幣75,000元之賠償義務，又被告
    若未履行該內容者，自可撤銷其緩刑之宣告，附此指明。
五、應依刑事訴訟法第455 條之1 第1 項、第3 項、第36 9 條
    第1 項前段、第364 條，刑法第284 條第2 項前段、第41條
    第1 項前段、第74條第1 項第1 款第2 項第3 款，刑法施行
    法第1 條之1 ，判決如主文。
本案經檢察官李秀玲到庭執行職務
中     華     民     國   99    年  3    月   31    日
                  交通法庭    審判長法  官   黃國永
                                    法  官   翁世容
                                    法  官   劉怡孜
以上正本證明與原本無異。
不得上訴。
中    華    民    國    99    年    3     月    31    日
                                    書記官   溫訓暖

司法院資訊處製作；財團法人民間司法改革基金會備份。
